臺灣士林地方法院刑事判決
110年度金簡上字第18號
上  訴  人  
即  被  告  李浩平



上列上訴人即被告因違反洗錢防制法等案件，不服本院於中華民
國110年8月18日所為110年度審金簡字第29號第一審刑事簡易判
決（聲請簡易判決處刑案號：109年度偵字第14394號），提起上
訴，本院管轄第二審之合議庭判決如下：
    主  文
上訴駁回。
李浩平緩刑參年，並應依如附表所示之給付金額、期限及方式向
被害人張煜晨、李宗翰、柯博懷、陳俊弘支付損害賠償。
　　事實及理由
一、本案經本院審理結果，認第一審判決以上訴人即被告李浩平
    幫助犯洗錢防制法第14條第1項之一般洗錢罪，量處有期徒
    刑3月，併科罰金新臺幣（下同）1萬元，並諭知罰金如易服
    勞役之折算標準為1千元折算1日，經核認事用法及量刑均無
    不當，應予維持，除引用第一審刑事簡易判決書及檢察官聲
    請簡易判決處刑書記載之犯罪事實及證據外，並就證據部分
    補充：被告於本院準備程序及審理時之自白（見本院110年
    度金簡上字第18號卷〈下稱本院卷〉第42頁、第70頁）。
二、被告提起上訴意旨略以：我可以賠償告訴人張煜晨、李宗翰
    、柯博懷、陳俊弘等4人（下稱告訴人張煜晨等4人）受騙金
    額之全部，希望可以從輕量刑，宣告可以易科罰金之刑，並
    請求緩刑之諭知等語。
三、按刑罰之量定，屬法院自由裁量之職權行使，應審酌刑法第
    57條所列各款事由及一切情狀，為酌量輕重之標準，並非漫
    無限制；量刑輕重係屬事實審法院得依職權自由裁量之事項
    ，苟已斟酌刑法第57條各款所列情狀而未逾法定刑度，不得
    遽指為違法；且在同一犯罪事實與情節，如別無其他加重或
    減輕之原因，下級審量定之刑，亦無過重或失輕之不當情形
    ，則上級審法院對下級審法院之職權行使，原則上應予尊重
    （最高法院72年台上字第6696號、75年台上字第7033號及85
    年度台上字第2446號判決意旨參照）。原審認被告犯幫助洗
    錢罪，事證明確，並審酌被告因一時失慮，輕率提供金融帳
    戶，容任他人從事不法使用，助長詐欺犯罪風氣之猖獗，掩
    飾或隱匿詐欺取財之款項，增加被害人尋求救濟及治安機關
    查緝犯罪之困難，嚴重危害財產交易安全與社會經濟秩序，
    所為實不足取，惟念其犯後坦承犯行，態度尚可，復查無證
    據證明被告有何取得對價之情形，考量其犯罪之動機、目的
    、手段、所生危害、素行，兼衡被告自陳大專畢業之教育智
    識程度、目前從事運輸業、月薪約2 萬7,000 元、單身、尚
    有父、母親待其扶養之家庭生活經濟狀況等一切情狀，量處
    被告有期徒刑3月，併科罰金1萬元，並諭知罰金如易服勞役
    之折算標準為1千元折算1日，已詳予斟酌刑法第57條各款所
    列情形，並具體說明量刑之理由，核無逾越法定刑度，或濫
    用自由裁量權限之違法或不當之情事，依前揭說明，本院應
    予尊重。又按犯最重本刑為5年以下有期徒刑以下之刑之罪
    ，而受6個月以下有期徒刑或拘役之宣告者，始得易科罰金
    ，刑法第41條第1項前段定有明文。被告所犯幫助「洗錢罪
    」之法定本刑為7年以下有期徒刑，併科新臺幣500萬元以下
    罰金，依前揭規定，屬不得易科罰金之罪，從而，被告上訴
    請求從輕量刑或判處得易科罰金之刑等語，均為無理由，應
    予駁回。
四、末查，被告前未曾因故意犯罪受有期徒刑以上刑之宣告，有
    臺灣高等法院被告前案紀錄表1份附卷可稽，其因一時失慮
    ，初罹刑典，犯後已坦承犯行，又被告願意賠償告訴人張煜
    晨等4人受騙金額全部，告訴人張煜晨等4人經合法通知而未
    到庭，經本院電詢告訴人張煜晨等4人，告訴人張煜晨等4人
    均表示如果被告願意賠償其等受騙金額之全部，同意給予被
    告緩刑之機會等語，有本院公務電話紀錄1份在卷可考（見
    本院卷第79頁），本院審酌上情，顯見被告確有贖罪悔悟之
    意，經過本次偵查、審理程序及罪刑科處，應能知所警惕，
    信無再犯之虞，因認所宣告之刑以暫不執行為適當，爰依刑
    法第74條第1項第1款規定，併予宣告緩刑3年，並依刑法第7
    4條第2項第3款規定，命其應依附表所示之給付金額、期限
    及方式向告訴人張煜晨等4人支付財產上之損害賠償。若被
    告不履行前述負擔，且情節重大，足認原宣告之緩刑難收其
    預期效果，而有執行刑罰之必要者，檢察官得依刑事訴訟法
    第476條及刑法第75條之1第1項第4款規定，聲請撤銷本件緩
    刑之宣告，併此敘明。
據上論斷，應依刑事訴訟法第455 條之1第1項、第3項、第368 
條、第373條，刑法第74條第1項第1款、第2項第3款，判決如主
文。
本案經檢察官王碧霞聲請以簡易判決處刑，檢察官張尹敏到庭執
行職務。
中　　華　　民　　國　　111 　年　　3 　　月　　23　　日
                  刑事第七庭　審判長法　官　蔡明宏
　　　　　　　　　　　　　　　　　　法　官　李昭然
　　　　　　　　　　　　　　　　　　法  官  陳孟皇
以上正本證明與原本無異。
本判決不得上訴。
              　　　　              書記官  張嫚凌
中　　華　　民　　國　　111 　年　　3 　　月　　24　　日
附表：
編號 被害人 給付金額 （新臺幣） 給付期限及給付方式 1 張煜晨 2萬5,678元 自本判決確定之日起壹年陸月內匯款至張煜晨指定之帳戶 2 李宗翰 5萬9,972元 自本判決確定之日起壹年陸月內匯款至李宗翰指定之帳戶 3 柯博懷 4萬2,345元 自本判決確定之日起壹年陸月內匯款至柯博懷指定之帳戶 4 陳俊弘 9萬9,999元 自本判決確定之日起壹年陸月內匯款至陳俊弘指定之帳戶